# DTA 计提减值

提问人：18817310335 时间：2019-11-14 06:30:11
企业永远亏损的情况下可以只不对 NOL的形成的暂时性差异确认 DTA 吗，就是还是对未实际支付的费用及摊销的调整等时间性差异确认了 DTA。理由就是这些费用在下一年会实际支付，并且会产生新的该费用在所得税前调增。但是根据 CPA 教材，企业在应以未来期间可能取得的应纳税所得额为限确认递延所得税资产，所以在永远亏损不产生所得税的情况下，就不应该确认所有的 DTA对吗

回答人：chenyiwei
此问题之前讨论过多次，个人意见：
根据现行的企业所得税法律法规，当企业有累积未弥补亏损，且尚未超出税法规定的税前补亏年限（ 5 年）时，其在补亏期间获得的应纳税所得额首先用于弥补税务亏损，到税务亏损弥补完后有剩余的应纳税所得额时才需要计算纳税。相应地，对税前补亏期间递延所得税资产的确认也应体现出税法规定的这一顺序，即：在未来的税前补亏年限内预计可获得的应纳税所得额的限度内，首先应当确认与可弥补亏损相关的递延所得税资产，只有当已就所有的尚未超出税前补亏期限的可弥补亏损均确认了递延所得税资产后，如果预测税前补亏期间可获得的应纳税所得额大于需在税前弥补的累计亏损，才能在剩余的预计应纳税所得额的限度内，就资产、负债的账面价值和计税基础之间的可抵扣暂时性差异（如资产减值准备）确认相应的递延所得税资产。
据此，不能在未确认与可抵扣亏损相关的递延所得税资产的情况下，确认与资产减值准备等暂时性差异事项相关的递延所得税资产。如果预计的可预见的未来将持续亏损，则不得确认所有递延所得税资产（对应于日后递延所得税负债转回时将产生的、预计不会实际导致纳税义务发生的应纳税所得额的递延所得税资产除外）。